# 请教同一控制下企业合并有关问题

提问人：flame123 时间：2011-02-18 00:06:09
如果编制 3 年期比较报告，报告期为 2008 、 2009 、 2010 仅一项企业合并且为同一控制下企业合并，且合并日为 2009 年 6 月 30 日，被合并方成立于 2006 年月 1 日 在比较式合并报表中
问题一： 2008 年是否需要将被合并企业纳入合并范围？ 看有关招股书，我看到两种处理，一种自 2009 年 1 月 1 日纳入合并范围； 一种自被合并方成立日（假设实际控制人持续控制）起纳入合并范围，即 2008 年也将被合并方纳入合并范围 哪种可取，迷惑中问题二：合并利润表中是否仅有 2009 年有“其中：被合并方在合并前的净利润”？

回答人：chenyiwei
应自被合并方成立日（假设实际控制人持续控制）起纳入合并范围，即 2008 年也将被合并方纳入合并范围。相应地，合并日之前的各年度（包括 2008 年）的合并利润表中均会出现“其中：被合并方在合并前的净利润”。

回答人：chenyiwei
回复 藤椅 zoujiecpa 的帖子如果是IPO三年一期的申报财务报表，一般直接按调整后的数字列示，不用单列会计政策变更、前期差错更正或其他调整因素的影响。

回答人：chenyiwei
回复 地板 seagulllove 的帖子是。